【裁判字號】    98,簡上,161
【裁判日期】    981120
【裁判案由】    傷害
【裁判全文】
臺灣新竹地方法院刑事判決             98年度簡上字第161號
上  訴  人
即  被  告  乙○○
                    之6
上列上訴人即被告因所犯之傷害案件，不服本院新竹簡易庭98年
度審竹簡字第138 號，中華民國98年5 月11日所為之第一審簡易
判決（原聲請簡易判決處刑案號：98年度偵字第42號）提起上訴
，本院管轄第二審之合議庭判決如下：
    主  文
上訴駁回。
乙○○緩刑貳年。
    事  實
一、乙○○於民國97年7 月5 日下午3 時許，在新竹市○○街14
    6 號（東寧宮）內，因故與甲○○發生爭執，2 人進而互相
    拉扯，乙○○竟基於傷害人之身體之犯意，以手指抓、牙齒
    咬之方式傷害甲○○，致甲○○受有臉部抓傷、左手臂咬傷
    等傷害。
二、案經甲○○訴由新竹市警察局第二分局報告臺灣新竹地方法
    院檢察署檢察官偵查後聲請簡易判決處刑。
    理  由
一、按「被告以外之人於審判外之陳述，雖不符前四條之規定，
    而經當事人於審判程序同意作為證據，法院審酌該言詞陳述
    或書面陳述作成時之情況，認為適當者，亦得為證據。當事
    人、代理人或辯護人於法院調查證據時，知有第159 條第1
    項不得為證據之情形，而未於言詞辯論終結前聲明異議者，
    視為有前項之同意。」，刑事訴訟法第159 條之5 定有明文
    。本件被告乙○○於本院準備程序及審理時，表示對於檢察
    官所提各項證據方法之證據能力並無意見，本院審酌上開各
    該證據均非非法取得之證據，並無證據力明顯過低之情形，
    復經本院於審判期日就上開證據進行調查、辯論，依法自有
    證據能力，合先敘明。
二、訊據被告對於上開傷害犯行，業於本院準備程序及審理中坦
    承不諱，核與告訴人甲○○於警詢、偵訊中指述情節大致相
    符，此外，有南門綜合醫院診斷證明書1 份及照片2 張在卷
    可稽，被告之自白乃與事實相符，堪信為真實，其上開傷害
    犯行事證明確，應依法論科。
三、核被告乙○○所為，係犯刑法第277 條第1 項之傷害罪。原
    審以被告上開犯行明確，依刑事訴訟法第449 條第1 項、第
    454 條第1 項、刑法第277 條第1 項、第41條第1 項前段、
    刑法施行法第1 條之1 第1 項、第2 項前段，量處有期徒刑
    4 月，並諭知如易科罰金之折算標準，核其認事用法均無不
    合，量刑亦屬妥適，應予維持。被告上訴意旨初否認觸犯傷
    害犯行，嗣已坦承本件傷害犯行，其上訴核無理由，應予駁
    回。
四、末查，被告前未曾受有期徒刑以上刑之宣告，有臺灣高等法
    院被告前案紀錄表附卷可稽，其因一時失慮致罹刑典，犯罪
    情節尚屬輕微，事後亦能坦承犯行，態度良好，並已與被害
    人甲○○達成調解，並已賠償被害人甲○○新臺幣（下同）
    35000 元，此有新竹縣竹北市調解委員會調解書1 份及本院
    公務電話紀錄表1 紙（見本院卷第39-40 頁），被告經此偵
    審程序之教訓後，應能知所警惕，信無再犯之虞，本院因認
    對其所宣告之刑以暫不執行為當，爰併予宣告緩刑2 年，促
    其戒慎，用啟自新。
據上論斷，應依刑事訴訟法第455 條之1 第1 項、第3 項、第36
8 條，刑法第74第1 項第1 款，判決如主文。
本案經檢察官邱宇謙到庭執行職務。
中    華    民    國    98    年    11    月    20    日
            刑事第六庭  審判長法  官  黃美盈
                              法  官  邱忠義
                              法  官  李毓華
以上正本證明與原本無異。
不得上訴。
中    華    民    國    98    年    11    月    20    日
                              書記官  陳美利
附錄本案論罪科刑法條全文：
刑法第277 條第1 項：
傷害人之身體或健康者，處三年以下有期徒刑、拘役或一千元以
下罰金。


司法院資訊處製作；財團法人民間司法改革基金會備份。
